Inventaris van het archief van de Gezondheidsraad, 1920-1956
Nationaal Archief, Den Haag
- Aanvulling 2009, V.
  archief Centrale Raad voor de Volksgezondheid (nrs. 19-25).
  Looptijd: 1920 - 1957; Omvang: 0,500 meter
  - Stukken betreffende het adviseren aan de minister inzake de bestrijding van miltvuur, 1920-1923; 613; 1 omslag
  - Stukken betreffende het adviseren aan de minister inzake de bestrijding van de Spaanse griep, 1920-1922; 614; 1 pak
  - Stukken betreffende het personeel, 1920-1921; 615; 1 omslag
  - Stukken betreffende het doen van onderzoek naar aantallen gevallen van mijnwormziekte, 1922; 616; 1 omslag
  - Stukken betreffende het adviseren aan de minister inzake een ingekomen brief van de Nederlandse Bond van Huis- en Grondeigenaren over de toepassing van nieuwbouw volgens de Woningwet, 1923; 617; 1 omslag
  - Stukken betreffende het adviseren aan de minister inzake de bijdragen voor de woningwetbouw, 1923; 618; 1 omslag
  - Klapper op den inhoud der Meededelingen van den Gezondheidsraad, 1926; 619; 1 deel
  - Klapper op de Meededelingen van den Gezondheidsraad, 1928; 620; 1 deel
  - Gezondheidsraad, klapper op de Meededelingen, 1929; 621; 1 deel
  - Tabellarische kasboeken, 1922-1926; 622-623; 2 delen
    - 1922-1924, 622; 1 deel
    - 1925-1926, 623; 1 deel
  - Verzendregisters, 1926-1932; 624-630; 7 delen
    - 1926, 624; 1 deel
    - 1927, 625; 1 deel
    - 1928, 626; 1 deel
    - 1929, 627; 1 deel
    - 1930, 628; 1 deel
    - 1931, 629; 1 deel
    - 1932, 630; 1 deel
  - Stukken betreffende de keuring van vis, wild en gevogelte, 1927; 631; 1 omslag
  - Stukken betreffende het adviseren aan de minister inzake het leveren van brillen door opticiens, 1932-1938; 632; 1 omslag
  - Stukken betreffende het adviseren aan het Profylaxefonds ex artikel 123 van de Ziektewet inzake röntgendoorlichting, 1936; 633; 1 omslag
  - Stukken betreffende het adviseren aan de minister inzake uitbreiding van de bevoegdheid van vroedvrouwen, 1938-1939; 634; 1 omslag
  - Stukken betreffende het adviseren aan de waarnemende secretaris-generaal van het Departement van Sociale Zaken inzake een sociaal-geneeskundige dienst voor de Noordoostpolder, 1942-1953; 635; 1 omslag
  - Stukken betreffende het adviseren aan de minister inzake de opleiding van hulpkrachten fysische therapie, 1946-1948; 636; 1 omslag
  - Stukken betreffende het adviseren aan de minister inzake het behandelen van patiënten volgens de methode Mensendieck, 1947-1951; 637; 1 omslag
  - Stukken betreffende het adviseren aan de minister van Sociale Zaken inzake de overbevolking van de universiteiten, 1948-1948; 638; 1 omslag
  - Stukken betreffende het adviseren aan de minister inzake de bevoegdheid van de vroedvrouw, 1948-1951; 639; 1 omslag
  - Stukken betreffende het adviseren aan de minister inzake aardstralen en wichelroeden, 1949-1954; 640; 1 omslag
  - Stukken betreffende het zittingnemen in de Reorganisatiecommissie voor de Geestelijke Volksgezondheid, 1949-1955; 641; 1 omslag
  - Stukken betreffende het adviseren aan de minister inzake hygiëne aan scholen voor gewoon lager onderwijs, 1950-1956; 642; 1 omslag
  - Stukken betreffende het adviseren aan de minister inzake een ontwerp van wet betreffende inenting tegen tyfus, paratyfus en difterie, 1952-1955; 643; 1 omslag
  - Stukken betreffende het adviseren aan de Directeur-generaal van de Volksgezondheid inzake de bestrijding van de handel in tegen aardstralen beveiligende apparatuur, 1955-1957; 644; 1 omslag
  - Ingekomen stuk van groep oogartsen en opticiens inzake grondslagen voor wettelijke regeling voor het afleveren van brillen, 1933; 645; 1 stuk